臺灣板橋地方法院刑事判決　　　　　　　　　　　　九十一年度易字第二五一八號
　　公　訴　人　臺灣板橋地方法院檢察署檢察官
　　被　　　告　甲○○　男　五.
　　選任辯護人　徐方齡律師
右列被告因家庭暴力之傷害案件，經檢察官提起公訴（九十一年度偵字第一五○七二
號），本院判決如左：
    主      文
甲○○傷害人之身體，處拘役肆拾日，如易科罰金以參佰元折算壹日。
    事      實
一、甲○○與乙○○係夫妻，屬於家庭暴力防治法第三條第一款之家庭成員關係，其
    等人因感情不睦已迭起爭執，於九十一年一月三日晚上十時三十分許，在其等位
    於臺北縣三重市○○路○段三巷十一號住處，二人又因感情及財物問題發生爭執
    ，甲○○竟基於傷害之故意，徒手抓住乙○○雙手，毆打乙○○，致乙○○因而
    受有頭部瘀血血腫三乘三公分、右手臂腕瘀血紅腫一乘一公分及左臉頰瘀血紅腫
    二乘二公分等傷害。
二、案經告訴人乙○○訴由臺北縣政府警察局三重分局報請臺灣板橋地方法院檢察署
    檢察官偵查起訴。
    理      由
一、訊據被告甲○○矢口否認有何傷害犯行，其與辯護人辯稱：其並未於前開時地（
    九十一年一月三日）毆打告訴人，而翌日即同年月四日，其亦僅有拉扯告訴人而
    已，至依告訴人所提之告訴狀及伊在警局之陳述，均稱伊係於同年月四日晚上十
    時三十分許遭其毆打，於九十一年一月七日本院所核發之暫時保護令，亦記載其
    係在同年月四日晚上十時三十分許毆打告訴人，惟告訴人所提之診斷證明書則記
    載伊在同年月三日就診，是告訴人所受之傷何來，至為可疑，而其在同年月四日
    與告訴人拉扯，本身亦有受傷云云。經查，被告於上述時地傷害告訴人之事實，
    業據告訴人乙○○於警訊及偵審中均指述綦詳，並有偵查卷附宏仁醫院診斷證明
    書乙紙足憑。而查，被告於偵審中既均自承其有拉扯告訴人之情不虛（見偵查卷
    第二二頁背面、本院九十一年十月八日審判筆錄），則觀諸告訴人所提上開診斷
    證明書之內容，告訴人係受有頭部瘀血血腫三乘三公分、右手臂腕瘀血紅腫一乘
    一公分及左臉頰瘀血紅腫二乘二公分等傷害，其部位多在頭部、臉頰等上半身重
    要位置，客觀上足認係因外力所造成，茍如被告所言，僅係抓住告訴人手腕，告
    訴人當不可能頭部、臉頰等處亦有瘀血紅腫等傷害，參以事發之時，告訴人與被
    告因故復起爭執，被告乃抓住告訴人之手部並予以毆打，此非全無可能，況告訴
    人亦因本次傷害事件，向本院聲請保護令，經本院認定被告確有傷害行為而核發
    保護令，嗣因被告提起抗告，並經臺灣高等法院駁回其抗告確定，此有本院九十
    一年度暫家護字第一六號、九十一年度家護字第四七號暫時與通常保護令及臺灣
    高等法院九十一年度暫家護抗字第二一號民事裁定各一份在卷足參，益徵告訴人
    之指述堪以採信。至被告對於案發時間究係九十一年一月三日或同年月四日雖有
    爭執，然查，告訴人於本院審理時已陳稱被告是在九十一年一月三日晚上打伊，
    伊當天晚上有去報案，去驗傷時，都沒有辦法講話，一直到快凌晨才又回警局，
    所以被告一直爭執時間等語（見本院九十一年十月八日審判筆錄），參以前開宏
    仁醫院診斷證明書上之應診日期欄及醫師囑言欄均載明告訴人係於九十一年一月
    三日到院診治（見偵查卷第十一頁正面），則本案案發時間應為九十一年一月三
    日無訛，縱告訴狀、刑事案件報告書及本院保護令所載案發時間係九十一年一月
    四日，此亦僅係誤植，尚無礙於被告傷害犯行之認定。是被告前開所辯，顯係事
    後圖卸之詞，尚難採信。本件事證已臻明確，被告之傷害犯行堪以認定，應依法
    論科。
二、核被告所為，係犯刑法第二百七十七條第一項之普通傷害罪。爰審酌被告因細故
    爭執，即出手毆傷其妻，所用之手段，告訴人所受傷害之程度，及被告犯後態度
    等一切情狀，量處如主文所示之刑，並諭知易科罰金之折算標準。
據上論斷，應依刑事訴訟法第二百九十九條第一項前段，刑法第二百七十七條第一項
、第四十一條第一項前段，罰金罰鍰提高標準條例第一條前段、第二條，判決如主文
。
本案經檢察官顏妃琇到庭執行職務。
中      華        民      國   九十一   年        十     月     二十二  日
                                臺灣板橋地方法院刑事第一庭
                                    法  官  邱 靜 琪
右正本證明與原本無異。
如不服本判決，應於判決送達後十日內向本院提出上訴狀 (應附繕本) ，上訴於臺灣
高等法院。
                                    書記官  黃 頌 棻
中      華        民      國   九十一   年        十     月     二十四  日
附錄本案論罪科刑法條全文：
刑法第二百七十七條第一項
傷害人之身體或健康者，處三年以下有期徒刑、拘役或一千元以下罰金。
犯前項之罪因而致人於死者，處無期徒刑或七年以上有期徒刑，致重傷者，處三年以
上十年以下有期徒刑。
